臺灣嘉義地方法院刑事判決　　　　　　　　　　　　　　九十年度簡上字第八六號
　　上訴人即被告　丙○○
右列上訴人因傷害案件，不服本院簡易庭九十年度簡字第九三九號中華民國九十年十
月二十四日第一審簡易判決（起訴案號：台灣嘉義地方法院檢察署檢察官九十年度偵
字第五五０四號），提起上訴，本院管轄之第二審合議庭判決如左：
    主  文
原判決撤銷。
丙○○無罪。
    理  由
一、本件聲請簡易判決處刑意旨：上訴人丙○○於民國九十年七月二十九日下午五時
    五十五分許，在嘉義縣大林鎮○○里○○路四一號前，因停車問頭與甲○○發生
    爭執，竟基於傷害之故意，出手推倒甲○○，致甲○○受有右膝蓋部腫脹及皮下
    瘀血四Ｘ二公分之傷害。因認上訴人所為，係犯刑法第二百七十七條第一項之傷
    害罪嫌。
二、按犯罪事實應依證據認定之，無證據不得推定其犯罪事實；被告之自白，不得作
    為有罪之判決唯一證據，仍應調查其他必要之證據，以察其是否與事實相符；又
    不能證明被告犯罪者，應諭知無罪之判決，刑事訴訟法第一百五十四條、第一百
    五十六條第二項、第三百零一條第一項前段分別定有明文。次按事實之認定，應
    憑證據，如未能發現相當證據，或證據不足以證明，自不能以推測或擬制之方法
    以為裁判基礎；又認定不利被告之事實，須依積極證據，苟積極證據不足為不利
    於被告事實之認定時，即應為有利於被告之認定，更不必有何有利之證據，最高
    法院三十年上字第八一六號、四十年臺上字第八六號判例亦著述甚明。按告訴人
    之告訴，本以使被告受刑事追訴為目的，故其陳述是否與事實相符，自應調查其
    他證據以資審認，苟其所為攻擊之詞，尚有瑕疵，未予究明以，即不能遽採為斷
    罪之基礎，最高法院著有六十九度台上字第一五三一號判例。
三、訊據上訴人丙○○均堅決否認有右開傷害犯行，辯稱：因甲○○以報夾要打其父
    ，其用手擋她，甲○○後退二、三步，但沒跌倒等語。查：
（一）公訴人認上訴人丙○○涉犯傷害罪嫌，無非以告訴人甲○○之指述及診斷證明
      書為其論據。然而，告訴人受有右膝蓋部腫脹及皮下瘀血四Ｘ二公分之傷害
      ，故有其診斷書附警訊卷可證，惟此僅能證明告訴人確受上開傷害，無從證明
      係何人所造成。告訴人甲○○於警、偵訊時係指稱：上訴人用手推我，我倒
      地受傷，我膝蓋跌地受傷等語（見警訊卷第五頁反面，偵查卷第十頁反面）。
      如依告訴人之上開所陳，其係受上訴人之推倒以致受傷，則上訴人以手推告訴
      人時，告訴人理應往後跌倒方屬合理。斷無人被推後而往前跌倒之理。惟依告
      訴人之診斷證明書所示，其受傷之部位係膝蓋部腫脹及皮下瘀血，惟此傷害部
      位應係往前跌倒所致為是。此與其上開指訴遭上訴人以手推倒，致右膝蓋部腫
      脹及皮下瘀血云云，顯與經驗法則有違，而存有瑕庛。
（二）證人乙○○證稱：（問：是否有看見有人跌倒？）我沒有看到是否有人跌倒，
      因為有人來我店裡要修理手錶，她們兩人爭吵時就被雙方的父親拉開（見本院
      九十一年四月十五日筆錄）。證人謝榮卿證稱：甲○○拿報紙作勢要打我，我
      女兒（指上訴人）見狀用手擋，她就後退，但沒有跌倒等語（見偵查卷第十一
      頁）。互核上開二證人所言，與上訴人辯稱：因甲○○以報夾要打其父，其用
      手擋甲○○，甲○○後退二、三步，但沒跌倒等語相符。合上足證，爭執當時
      告訴人並無跌倒之情事甚明，故而告訴人指訴因上訴人以手推倒致右膝蓋部腫
      脹、皮下瘀血，亦與事實不符，而不可採信。
四、綜上所陳，告訴人之指述既存有上述之瑕疵，且又與事實不符，即難單憑告訴人
    之指述與卷附之驗傷診斷書，即遽認上訴人丙○○有傷害告訴人之犯行。此外，
    復查無其他積極證據足資證明上訴人確有公訴人所指之傷害犯行，本件不能證明
    上訴人犯罪。原審未予詳察，即論處上訴人罪刑，尚有未洽。上訴人上訴意旨執
    此指摘原判決不當，為有理由，應由本院將原判決撤銷，另為上訴人無罪之諭知
    。
據上論斷，應依刑事訴訟法第四百五十五條之一第一項、第三項、第三百六十九條第
一項前段、第三百六十四條、第三百零一條第一項，判決如主文。
本案經檢察官游悅晨到庭執行職務。
中    華    民    國      九十一     年     五      月        十三      日
                                臺灣嘉義地方法院刑事第一庭
                                審判長  法  官  許  進  國
                                        法  官  廖  政  勝
                                        法  官  馮  保  郎
右正本證明與原本無異。
本件不得上訴。
中    華    民    國  九十一     年     五      月        十三      日
                                        書記官  林  育  興
